行　政　法　院　裁　定　　　　　　　　　　　　　八十七年度裁字第一一七九號
　　再 審原 告　甲○○○○○.
　　再 審被 告　臺南縣稅捐稽徵處
右當事人間因營業稅事件，再審原告對本院中華民國八十六年十月十五日八十六年度
判字第二四七五號判決提起再審之訴。本院裁定如左︰
　　主  文
再審之訴駁回。
　　理  由
按「再審之訴應於二個月內提起之。前項期間，自判決送達時起算，其事由發生在後
或知悉在後者，自發生或知悉時起算。」為行政訴訟法第二十九條所明定。本件再審
原告因營業稅事件，不服本院八十六年度判字第二四七五號判決，以其有行政訴訟法
第二十八條第一款之情形，提起再審之訴。經查再審原告係於民國八十六年十一月三
日收受原判決，此有郵務送達證書附於該案可稽。再審原告提起再審之訴之期間，
應自八十六年十一月四日起算，扣除在途期間六日，迄至八十七年一月九日即已屆滿
二個月，再審原告遲至八十七年五月二十七日始提起本件再審之訴，亦有本院加蓋於
訴狀上收文戳記所載日期可考，顯已逾越上開法定不變期間。又再審原告並未依民事
訴訟法第五百零一條第一項第四款（行政訴訟法第三十三條準用）規定於訴狀內表明
關於遵守不變期間之證據，此項法定程式之欠缺且不屬由審判長限定期間，命其補正
之事由，應逕認本件再審之訴因逾期不合法而予駁回。至再審原告雖主張：其前經營
之流行頻道速食餐廳，統一編號為00000000於八十三年五月十一日已向再審
被告申請歇業註銷登記在案，而新設立之流行頻道速食餐廳係在八十三年九月起申請
，核准在同年十一月間統一編號為00000000號，再審被告對於前已核准註銷
登記在案之餐廳，繼續予以課徵娛樂稅，既屬違法，現又將此課稅之資料，當為再審
原告新設立之餐廳課稅資料，提供鈞院為本案判斷基礎之證據導致本案誤斷云云，並
提出再審被告八十七年五月十一日八七南縣稅工字第八七○一八三二二號函為證。惟
查再審原告前已核准歇業註銷登記之流行頻道速食餐廳，其事實既發生於八十三年五
月間，此項事實，應為再審原告所明知，其於前訴訟程序非不能提出證據，或申請調
查，其竟未提出證據或申請調查，其於事後申請再審被告核發上開八七南縣稅工字第
八七○一八三二二號函，該函當時並不存在，殊難謂為發見未經斟酌之重要證物。又
該繳款書上記載之統一編號縱有錯誤，惟其課稅主體係為「流行頻道速食餐廳」無訛
，再審原告當時亦無爭議，故應僅發生其他應記載項目錯誤之更正問題，尚不致影響
本案之課稅事實，併予明。又本件再審之訴既不合法，其實體上之理由，自無庸審
酌，併予敘明。
據上論結，本件再審之訴為不合法，爰依行政訴訟法第三十三條、民事訴訟法第五百
零二條第一項，裁定如主文。
中    華    民    國     八十七      年      十      月       九        日
                    行 政 法 院 第 五 庭
                                審 判 長 評  事      廖  政  雄
                                         評  事      高  秀  真
                                         評  事      吳  明  鴻
                                         評  事      沈  水  元
                                         評  事      劉  鑫  楨
右  正  本  證  明  與  原  本  無  異
                                         法院書記官  陳  佩  玲
中    華    民    國     八十七      年      十      月       九        日
